臺灣彰化地方法院刑事判決　　　　　　　100年度易字第776號
公　訴　人　臺灣彰化地方法院檢察署檢察官
被　　　告　林富國
選任辯護人　張益隆律師
上列被告因竊盜案件，經檢察官提起公訴（99年度偵字第11200
號、100年度偵字第1126號），本院判決如下：
    主  文
林富國犯攜帶兇器竊盜罪，處有期徒刑陸月，如易科罰金，以新
台幣壹仟元折算壹日；未扣案之電纜線開瓶器壹具沒收。又犯攜
帶兇器竊盜罪，處有期徒刑陸月，如易科罰金，以新台幣壹仟元
折算壹日；未扣案之電纜線開瓶器壹具沒收。應執行有期徒刑拾
月，如易科罰金，以新台幣壹仟元折算壹日；未扣案之電纜線開
瓶器壹具沒收。
    事  實
一、林富國基於意圖為自己不法所有之竊盜犯意，於民國99年9
    月20日，先雇用不知情之林正傑及周鉦順（均另經臺灣彰化
    地方法院檢察署檢察官為不起訴處分），由林正傑向不知情
    之車輛出租業者呂昭民租用車牌號碼8216-ZD 號自用小貨車
    後，於同日19時許，由林正傑駕駛上揭自用小貨車，搭載林
    富國及周鉦順前往彰化縣彰化市○○路○ 段398 號前馬路，
    由林正傑及周鉦順則負責交管，由林富國以其所攜帶之足以
    對人之身體造成傷害之鐵製地下電纜線開瓶器1 具，打開上
    址馬路上之手孔蓋，將「華電聯網股份有限公司」（下稱華
    電公司）所有之地下電纜及電線拉出後，竊取華電公司所有
    之KLPE電纜448 公尺、PVC 絕緣電線448 公尺，得手後，將
    上開電纜及電線放置於上揭車輛上載運離開。林富國並於同
    年9 月23日16時許，將上開竊得之電纜及電線載運至臺中市
    ○○區○○路51號「隆欣行」，販售予不知情之林大元。
二、林富國復另行起意，基於意圖為自己不法所有之竊盜犯意，
    於99年9 月27日，先要求不知情之其妻林慧怡向不知情之車
    輛出租業者呂昭民租用車牌號碼7670-JV 號自用小貨車後，
    再雇用不知情之周鉦順，並於99年9 月28日12時許，由其駕
    駛上揭車輛搭載周鉦順前往彰化縣彰化市○○路○ 段280 號
    前馬路，由周鉦順則負責交管，由林富國以其所攜帶之足以
    對人之身體造成傷害之鐵製地下電纜線開瓶器1 具，打開上
    址馬路上之手孔蓋，將華電公司所有之地下電纜及電線拉出
    後，竊取華電公司之KLPE電纜335 公尺、PVC 絕緣電線335
    公尺，得手後，將上開電纜及電線放置於上揭車輛上載運離
    開。林富國並於同日17時許，將竊得之電纜及電線載運至上
    址「隆欣行」，販售予不知情之林大元。
三、嗣林國富於99年10月1 日14時10分許及15時13分許，接受警
    方詢問時，於有偵查犯罪職權之彰化縣警察局彰化分局快官
    派出所警員發覺前，即主動表明其有於上開所述時、地，以
    上開所述方式，先後兩次拿取華電公司之電纜及電線，並願
    接受裁判，因而查獲。
四、案經華電公司訴由彰化縣警察局彰化分局報請臺灣彰化地方
    法院檢察署檢察官偵查起訴。
    理  由
一、本案被告林富國所犯係屬刑事訴訟法第376 條第2 款所列之
    刑法第321 條之竊盜罪，本院爰依同法第284 條之1 之規定
    行獨任審判。
二、按被告以外之人（包括證人、鑑定人、告訴人、被害人及共
    同被告等）於審判外之陳述雖不符刑事訴訟法第159條之1至
    之4等四條之規定，而經當事人於審判程序同意作為證據，
    法院審酌該言詞陳述或書面陳述作成時之情況，認為適當者
    ，亦得為證據；當事人、代理人或辯護人於法院調查證據時
    ，知有刑事訴訟法第159條第1項不得為證據之情形，而未於
    言詞辯論終結前聲明異議者，視為有前項之同意，同法第15
    9條之5定有明文。立法意旨在於傳聞證據未經當事人之反對
    詰問予以核實，原則上先予排除。惟若當事人已放棄反對詰
    問權，於審判程序中表明同意該等傳聞證據可作為證據；或
    於言詞辯論終結前未聲明異議，基於尊重當事人對傳聞證據
    之處分權，及證據資料愈豐富，愈有助於真實發見之理念，
    且強化言詞辯論主義，使訴訟程序得以順暢進行，上開傳聞
    證據亦均具有證據能力。查檢察官、辯護人、被告對於本案
    卷內相關證人之證述、文書卷證資料，有何不得為證據之情
    形，並未於本院言詞辯論終結前聲明異議，且有關本案證人
    之證述、文書卷證資料亦經本院於審理期日逐一提示、朗讀
    ，並告以要旨，檢察官、辯護人及被告對證據資料均表示無
    意見，本院審酌相關證人證述筆錄製成、文書卷證資料取得
    ，並無證據顯示有何違背程序規定情事，依據上揭說明，均
    應具有證據能力。
三、上開犯罪事實，業據被告林國富於本院審理時坦承不諱，核
    與證人即同案被告周鉦順、林正傑於警詢及偵查中之證述、
    證人林慧怡、呂昭民、林大元、陳文生於警詢中之證述、證
    人即告訴代理人李正偉於警詢、偵查中及本院審理時之證述
    、證人即承辦員警許智皓於本院審理時之證述，均大致相符
    ，並有林慧怡簽具之指認犯罪嫌疑人紀錄表、被告名片影本
    、舊貨（資源回收）業（公司）買入登記簿影本、車牌號碼
    8216-ZD 號自用小貨車之車輛詳細資料、車牌號碼8216-ZD
    號自用小貨車之借用轎車切結書影本、車牌號碼7670-JV 號
    自用小貨車之車輛詳細資料、車牌號碼7670-JV 號自用小貨
    車之借用轎車切結書影本各1 紙、林正傑簽具之指認犯罪嫌
    疑人紀錄表、林大元簽具之指認犯罪嫌疑人紀錄表、交通部
    臺灣區○道○○○路局詳細價目表影本、快速公路中區交空
    系統工程圖影本各2 紙、周鉦順簽具之指認犯罪嫌疑人紀錄
    表、呂昭民簽具之指認犯罪嫌疑人紀錄表各3 紙、監視器翻
    拍照片12幀、現場照片7 幀等資料在卷可資佐證，足認被告
    之自白與事實相符。從而，
    本件事證明確，被告犯行洵堪認定。
四、論罪科刑：
（一）按行為後法律有變更者，適用行為時之法律，但行為後之
      法律有利於行為人者，適用最有利於行為人之法律，刑法
      第2 條第1 項定有明文。查刑法第321 條業經總統於100
      年1 月26日以華總一義字第10000015561 號令公布修正，
      並於100 年1 月28日施行，本案被告前揭行為時（即99年
      9 月4 日）之刑法第321 條加重竊盜罪規定為：「犯竊盜
      罪而有左列情形之一者，處6 月以上、5 年以下有期徒刑
      ：一、於夜間侵入住宅或有人居住之建築物、船鑑或隱匿
      其內而犯之者。二、毀越門扇、牆垣或其他安全設備而犯
      之者。三、攜帶兇器而犯之者。四、結夥三人以上而犯之
      者。五、乘火災、水災或其他災害之際而犯之者。六、在
      車站或埠頭而犯之者。前項之未遂犯罰之。」；修正後之
      刑法第321 條則規定為：「犯竊盜罪而有下列情形之一者
      ，處6 月以上、5 年以下有期徒刑，得併科新臺幣10萬元
      以下罰金：一、侵入住宅或有人居住之建築物、船艦或隱
      匿其內而犯之者。二、毀越門扇、牆垣或其他安全設備而
      犯之者。三、攜帶兇器而犯之者。四、結夥三人以上而犯
      之者。五、乘火災、水災或其他災害之際而犯之者。六、
      在車站、埠頭、航空站或其他供水、陸、空公眾運輸之舟
      、車、航空機內而犯之者。前項之未遂犯罰之。」。是本
      件於刑法修正之後，原所犯加重竊盜罪之法定刑關於自由
      刑部分之上、下限雖未經變更，惟修正後之規定則增列犯
      加重竊盜罪者得併科新臺幣10萬元以下之罰金，經比較新
      舊法結果，以被告行為時之規定較有利於被告，自應依刑
      法第2 條第1 項前段規定，適用修正前刑法第321 條之規
      定予以論處，合先敘明。
（二）按刑法第321 條第1 項第3 款之攜帶兇器竊盜罪，係以行
      為人攜帶兇器竊盜為其加重條件。此所謂兇器，其種類並
      無限制，凡客觀上足對人之生命、身體、安全構成威脅，
      具有危險性之兇器均屬之，且祇須行竊時攜帶此種具有危
      險性之兇器為已足，並不以攜帶之初有行兇之意圖為必要
      （最高法院79年臺上字第5253號判例參照）。本案被告為
      上開兩次竊盜犯行時所攜帶之地下電纜線開瓶器1 具，為
      金屬製品，質地堅硬，客觀上足以對人之生命、身體、安
      全構成威脅，具有危險性，自屬兇器。核被告犯罪事實一
      （即起訴書犯罪事實一(一)部分）及犯罪事實二（即起訴書
      犯罪事實一(二)部分）所為，均係犯修正前刑法第321 條第
      1 項第3 款之攜帶兇器竊盜罪。被告所犯上述2 罪之犯罪
      時間、地點不同，顯係個別起意，應予分論併罰。
（三）本件係被告於99年10月1 日14時10分許及15時13分許，接
      受警方詢問時，於有偵查犯罪職權之彰化縣警察局彰化分
      局快官派出所警員發覺前，表明其有於上開所述時、地，
      以上開所述方式，先後兩次未經華電公司同意而拿取華電
      公司之電纜及電線，並願接受裁判，因而查獲等情，業據
      證人即承辦員警許志皓於本院審理時證稱：「（問：報案
      人報案以後你們做何偵辦工作？）我們有調到車牌號碼，
      發現是汽車租賃公司，第一次是林正傑去租的，林富國是
      擔保人。第二次是林富國的太太去租的，林富國是擔保人
      。我們有跟租賃公司拿汽車租賃契約，當時汽車還沒有還
      ，所以打算通知林正傑與林富國到案說明。（問：本件被
      告是否是經警方通知後到派出所製作筆錄？）我們事先有
      跟車行講，叫他們如果被告林富國、林正傑回來告訴他們
      警察在找他們。（問：在你們向車行查知租車的人之後，
      你們是否有鎖定誰是竊盜嫌疑人？）我們還是要請承租人
      與擔保人到案說明後，我們才知道誰是竊盜嫌疑人。（問
      ：你們透過監視器畫面，有沒有查知可疑的犯罪嫌疑人？
      ）只有車牌看得出來，嫌疑人的臉看不出來。（問：你們
      是在被告自行到派出所說明之後才知道行為人是誰嗎？）
      是的。」等語（見本院100 年10月5 日審判筆錄第4 至6
      頁）；證人即告訴代理人李正偉於本院審理時證稱：「（
      問：被告是什麼時候去你們公司找你們？）是我們報案之
      後警方去調閱監視錄影畫面，之後被告才來找我們。（問
      ：在被告來找你之前，警方有沒有把調到的監視錄影畫面
      給你們公司的人看？）有，我們有去警察局看。兩次都有
      調監視錄影畫面，印象中看兩次，除了我還有其他同事大
      約2 、3 去看。（問：你們去看得時候有無發現可疑的情
      形？）我們也是大約看一下而已，我只知道看得出來有人
      在拿電纜線，但是不知道是誰。（問：你們公司切實知道
      是誰偷電纜線是何時？）被告來找我們之後我們一起去警
      察局之後才確認。」等語（見本院100 年7 月26日審判筆
      錄第8 頁）明確，並有被告之警詢筆錄2 份在卷可稽，堪
      認被告係對於未發覺之上開各罪自首而受裁判，其所犯上
      開各罪均應依刑法第62條前段規定減輕其刑。爰審酌被告
      前有竊盜前科，素行非佳，又其不思以正途謀取財物，竟
      為滿足自己私慾，圖以不勞而獲之方式竊取他人財物，侵
      害告訴人之財產法益，法治觀念淡薄，對社會治安影響甚
      鉅，且迄今尚未與告訴人達成和解賠償，然被告犯後已坦
      認犯行，態度尚佳，暨考量其犯罪之目的、動機、手段、
      被害人所受損害，及被告之智識程度、生活狀況等一切情
      狀，量處如主文所示之刑，及易科罰金之折算標準，並定
      其應執行之刑及易科罰金之折算標準，以資懲儆。未扣案
      之電纜線開瓶器壹具，係被告上開兩次攜帶兇器竊盜之兇
      器，且屬被告所有，現在被告持有中，業據被告供述明確
      （見本院100 年10月5 日審判筆錄第12、13頁），爰依刑
      法第38條第3 項、第1 項第2 款規定宣告沒收。
據上論斷，應依刑事訴訟法第284 條之1 、第299 條第1 項前段
，刑法第2 條第1 項前段、第321 條第1 項第3 款（修正前）、
第62條前段、第38條第3 項、第1 項第2 款、第51條第5 款、第
9款 ，判決如主文。
本案經檢察官賴政安到庭執行職務。
中    華    民    國   100    年    10    月    19    日
                  刑事第六庭          法  官  黃玉琪
以上正本證明與原本無異。
如不服本判決應於收受判決後10日內向本院提出上訴書狀，並應
敘述具體理由；其未敘述上訴理由者，應於上訴期間屆滿後20日
內向本院補提理由書（均須按他造當事人之人數附繕本）「切勿
逕送上級法院」。
告訴人或被害人對於判決如有不服具備理由請求檢察官上訴者，
其上訴期間之計算係以檢察官收受判決正本之日期為準。
中    華    民    國   100    年    10    月    19    日
                                      書記官  林玟君
附錄本案論罪科刑法條全文：
中華民國刑法第321條（修正前）
犯竊盜罪而有下列情形之一者，處 6 月以上、5 年以下有期徒
刑：
一、侵入住宅或有人居住之建築物、船艦或隱匿其內而犯之者。
二、毀越門扇、牆垣或其他安全設備而犯之者。
三、攜帶兇器而犯之者。
四、結夥三人以上而犯之者。
五、乘火災、水災或其他災害之際而犯之者。
六、在車站或埠頭而犯之者。
前項之未遂犯罰之。